臺灣新北地方法院民事裁定
111年度小上字第73號
上  訴  人  陳永奇  


被  上訴人  富邦產物保險股份有限公司

法定代理人  羅建明  


上列當事人間請求侵權行為損害賠償事件，上訴人對於本院板橋
簡易庭民國111年1月11日110年度板小字第3645號第一審判決，
提起上訴，本院裁定如下：
    主  文
上訴駁回。
第二審訴訟費用新臺幣壹仟伍佰元由上訴人負擔。
    理  由
一、按對於小額程序第一審裁判之上訴，非以其違背法令為理由
    ，不得為之；提起上訴，上訴狀內應記載上訴理由，表明原
    判決所違背之法令及其具體內容，暨依訴訟資料可認為原判
    決有違背法令之具體事實，民事訴訟法第436條之24第2項、
    第436條之25分別定有明文。是當事人以小額訴訟程序之第
    一審判決違背法令為理由提起上訴時，就原判決如何不適用
    法規或適用法規不當，其上訴狀或理由書應有具體之指摘，
    並揭示該法規之條項或其內容，若係成文法以外之法則，應
    揭示該法則之旨趣；如依民事訴訟法第469條第1款至第5款
    所列各款事由提起上訴者，其上訴狀或理由書應揭示合於該
    條款之事實，若小額訴訟程序上訴人之上訴狀或理由書未依
    上述方法表明者，自難認已對原判決之違背法令有具體之指
    摘，其上訴即不合法（最高法院71年台上字第314號判例意
    旨參照）。次依民事訴訟法第436條之32第2項規定，第469
    條第6款之判決不備理由或理由矛盾之當然違背法令於小額
    事件之上訴程序並不準用，是小額事件中所謂違背法令，並
    不包含認定事實錯誤、取捨證據不當或就當事人提出之事實
    或證據疏於調查或漏未斟酌之判決不備理由情形。再當事人
    於第二審程序不得提出新攻擊或防禦方法。但因原法院違背
    法令致未能提出者，不在此限，民事訴訟法第436條之28亦
    有明文。又上訴狀或理由書未依上述方式表明上訴理由者，
    上訴不合法，第二審法院毋庸命其補正，應以裁定駁回之，
    此觀同法第436條之32第2項準用第471條第1項、第444條第1
    項規定自明。
二、本件被上訴人起訴主張上訴人於民國108年7月21日，駕駛車
    牌號碼000-0000號之租賃用小客車，行經新北市板橋區新府
    路與站前口時，因疏未注意車前狀況，不慎擦撞被上訴人所
    承保被保險人即訴外人胡意忠所有並駕駛之車牌號碼000-00
    00號自用小客貨車（下稱系爭車輛），致系爭車輛因而受損
    ，經送修後支出維修費用共計新臺幣（下同）1萬7,829元，
    被上訴人已依保險契約賠付上開修理費用，依保險法第53條
    規定取得代位求償權，爰依侵權行為及保險代位之法律關係
    ，請求上訴人如數賠償等語。
三、原審為上訴人敗訴之判決，上訴人不服提起本件上訴，上訴
    意旨略以：被上訴人未通知上訴人偕同至保養廠瞭解車損狀
    況，即逕自估價處理維修事宜，是被上訴人所提出之維修單
    據，與系爭車輛車損狀況實有出入，原審漏未審酌上情，亦
    未就被上訴人請求之零件費用扣除折舊，逕予判命上訴人應
    賠償被上訴人上開1萬7,829元本息，顯有違誤。爰依法提起
    上訴，並聲明：㈠原判決廢棄。㈡被上訴人於第一審之訴駁回
    。
四、經查，上訴人雖主張原審未予審酌被上訴人所提出之維修單
    據，與系爭車輛車損狀況實有出入，亦未就被上訴人請求之
    零件費用扣除折舊等語，然上訴人於原審經合法通知，未於
    言詞辯論期日到場，亦未提出書狀為爭執，是上訴人所執上
    情，核屬第二審程序始提出之新攻擊方法，上訴人亦未釋明
    其於第一審未提出上開攻擊方法，係因原審有何違背法令所
    致，揆諸前揭規定，上訴人自不得於本件上訴後再行提出新
    攻擊方法。又細繹上訴人所執上訴理由，無非就系爭車輛車
    損狀況、估價範圍及應否扣除折舊等節為爭執，核屬對原審
    為事實認定及證據斟酌、取捨之當否加以指摘，並未具體說
    明原判決有何不適用法規或適用不當之情形，復未指明其所
    違背之法規等情，且就整體訴訟資料亦無從認定原判決有何
    違背法令之具體事實，自難認上訴人對原判決之如何違背法
    令已有具體之指摘，揆諸首揭說明，應認其上訴為不合法。
五、本件第二審訴訟費用額確定為1,500元，應由上訴人負擔，
    爰諭知如主文第2項所示。
六、據上論結，本件上訴為不合法，依民事訴訟法第436條之32
    第1項、第2項、第444條第1項前段、第436條之19第1項、第
    95條、第78條，裁定如主文。
中　　華　　民　　國　 111　　年　　 4　　月　　29　　日
                  民事第七庭審判長法  官  陳映如
　　　　　　　　　  
　　　　　　　　　　　　　　　　　法  官  王婉如
　　　　　　　　　　　　　　　　　 
　　　　　　　　　　　　　　　　　法  官  李宇銘 
以上正本係照原本作成。
本裁定不得抗告。
中　　華　　民　　國　　111 　年　　4 　　月　　30　　日
                                  書記官  黃筱玲